臺灣桃園地方法院行政訴訟判決　
111年度交字第115號
原      告  呂偉峰  
被      告  桃園市政府交通事件裁決處
                      設桃園市○○區○○路00號7~8樓
代  表  人  張丞邦    住同上
訴訟代理人  黃一鳴律師
上列當事人間交通裁決事件，原告不服被告民國111年2月25日桃
交裁罰字第58－D1PC30928號裁決，提起行政訴訟，本院判決如下
：
    主  文
原告之訴駁回。
訴訟費用新臺幣參佰元由原告負擔。
    事實及理由
壹、程序方面：
    本件係因原告不服被告所為道路交通管理處罰條例（下稱處
    罰條例）第8 條之裁決而提起撤銷訴訟，依行政訴訟法第23
    7 條之1 ，應適用交通裁決事件訴訟程序。本件因卷證資料
    已經明確，本院依行政訴訟法第237 條之7 規定，不經言詞
    辯論，直接裁判。
貳、實體方面：                                  
一、事實概要：
　　原告前於民國109年2月1日19時5分許，駕駛車牌號碼00－000
    0號自用小客車，行經新北市○○區○○街00號前時，為新北市
    政府警察局新店分局員警查獲原告有「酒後駕車」之違規行
    為（下稱第一次酒駕），遂當場舉發並填製新北警交字第C0
    0000000號舉發違反道路交通管理事件通知單，並經新北市
    政府交通事件裁決處以新北裁催字第48－C00000000號之違反
    道路交通管理事件裁決書，裁處原告吊扣駕駛執照24個月，
    並應參加道路交通安全講習。詎原告復於110年12月6日17時
    45分許，騎乘車牌號碼000－000號普通重型機車（下稱系爭
    機車），行經桃園市○○區○○街000號前時，為桃園市政府警
    察局桃園分局（下稱舉發機關）員警認原告有「吐氣酒精濃
    度達（濃度0.53MG/L），於五年內酒精濃度超過規定標準第
    2次（酒後駕車）」之違規行為（下稱第二次酒駕），遂當
    場舉發並填製掌電字第D1PC30928號舉發違反道路交通管理
    事件通知單（下稱系爭舉發通知單），記載應到案日期為11
    1年1月5日前，並移送被告處理。嗣原告於110年12月30日到
    案陳述不服舉發，經被告轉請舉發機關查證違規事實明確後
    ，認定原告確有「汽機車駕駛人駕駛汽機車，於5年內酒精
    濃度超過規定標準第2次」之違規事實，爰依道路交通管理
    處罰條例（下稱處罰條例）第35條第3項、第24條第1項第2 
    款及違反道路交通管理事件統一裁罰基準及處理細則（下稱
    裁罰基準及處理細則）等規定，於111年2月25日以桃交裁罰
    字第58－D1PC30928號之違反道路交通管理事件裁決書（下稱
    原處分），裁處原告吊銷駕駛執照，並應參加道路交通安全
    講習。原告不服，於是提起本件行政訴訟。
二、原告起訴主張及聲明：
（一）主張要旨：
　　　原告於110年12月6日下午3時至4時30分許，在桃園區鎮撫
      街38號之小吃攤內飲酒，不慎遭他人竊走手機，於是步行
      至青溪派出所報案，當下警員要求原告回家拿取購買手機
      時之包裝盒，原告相信當時所內員警均心知肚明原告有飲
      酒，卻跟隨原告行至派出所門口，明確看見原告騎上機車
      ，但並未將原告攔下或是良心勸導，而是一路跟隨原告到
      家。原告承認喝酒後，於神智不清之情況下騎車，是原告
      的錯，但上開員警之作法是否正確？又原告並非行經桃園
      市○○區000號前，而是已經抵達桃園市○○區○○街000號之家
      門口，已經停下車輛準備進門，才被攔查，確實已經抵達
      家門口。
（二）聲明：撤銷原處分。
三、被告答辯及聲明：
（一）答辯要旨：
    ⒈引用處罰條例第24條第1項第2款、第35條第1項第1款、第3
      項、第67條第2項、道路交通安全規則（下稱道安規則）
      第114條第1項第2款等相關交通法規之條文（詳卷附答辯
      狀）。又處罰條例第35條第3項規定，係於102年1月30日
      修正，並自102年3月1日施行，增訂汽車駕駛人於5年內因
      酒精濃度超過規定標準而駕駛汽車違規2次以上者，加重
      罰鍰金額及吊銷駕照，其立法目的係因駕駛人酒精濃度超
      過規定標準而駕駛汽車時經常造成重大交通事故，已居肇
      事原因之首，肇事致人死傷人數攀升，為加強道路交通管
      理，維護交通秩序，確保交通安全，有效嚇阻汽車駕駛人
      心存僥倖屢次再犯酒後駕車之行為而制定，以維謢公共利
      益。
    ⒉舉發機關111年1月19日桃警分交字第1110002537號函文所
      附職務報告書表示略以：「…職警員丁柏天現任職於桃園
      分局青溪派出所，於110年12月6日16時至18時擔服備勤勤
      務，於上述時段呂嫌至所報案，稱渠所有之智慧型手機遭
      朋友借取後未歸還，因報案時間離案發時間未遠，遂職先
      行調閱週遭路口監視器，欲找尋嫌疑人在何處，然因呂嫌
      始終無法完整敘明案發過程，說詞不停反覆，接者職即告
      知若呂嫌欲提出相關刑事告訴須提供智慧型手機之原廠IM
      EI碼，並請渠返家拿取智慧型手機之原廠包裝盒，接著呂
      嫌即離開所內欲返家拿取智慧型手機之原廠包裝盒；於呂
      嫌返家拿取至回型手機之原廠包裝盒過程，為騎乘096-MJ
      J普重機車返回住居所，且自派出所前出發時，因車身明
      顯搖晃，以及逆向行駛，遭同所警員張彭宥看見，並認為
      呂嫌形跡可疑，遂趨前欲盤查呂嫌，惟因當時交通尖峰時
      段，遂無法當場攔停，並在桃園區園二街134號前將呂嫌
      攔停，於盤查過程中，呂嫌渾身酒氣濃厚，遂張員通知所
      內運送酒測器，欲對呂嫌進行酒精濃度呼氣測試，吹測前
      依法確認飲酒結束時間已逾15分鐘以及給予呂嫌茶水洗漱
      口腔，於110年12月6日17時45分，依規定對呂嫌進行酒精
      濃度呼氣測試，測定值達0.53MG/L，已逾法定酒精濃度測
      定值0.25MG/L，顯不能安全駕駛動力交通工具，現場告知
      呂嫌所犯之罪名及可行使之權利後，依法帶返所偵辦製作
      筆錄，全案依公共危險罪移請偵辦…」等語。
    ⒊再者，本件原告因涉刑法公共危險罪，經鈞院110年度桃交
      簡字第3326刑事簡易判決判處有期徒刑5月，如易科罰金
      ，以新台幣壹仟元折算壹日，故被告依行政罰法第26條第
      1項規定，罰鍰不予裁處，另依處罰條例第35條第3項規定
      ，吊銷駕駛執照，3年內不得考領駕駛執照，並應參加道
      路交通安全講習。
    ⒋復參照臺灣新北地方法院105年度交字第410號之判決意旨
      ，本件原告違反處罰條例第35條第3項，應受「吊銷」駕
      駛執照之處分，再依前述同條例第68條之規定一併吊銷其
      執有各級車類之駕駛執照乃法律所明文規定之法律效果，
      被告尚無酌減權限，而依其程度定有不同裁罰標準，尚未
      逾越必要之程度，與比例原則無違。從而，被告據以裁罰
      ，於法並無不合。
    ⒌綜上所述，原告因有「汽機車駕駛人駕駛汽機車，於5年內
      酒精濃度超過規定標準第2次」之情，已該當處罰條例第3
      5條第3項規定之要件，是被告依法裁處，應無違誤，原告
      之訴為無理由。
（二）聲明：駁回原告之訴。 
四、本院之判斷
（一）前提事實：
      原告前於109年2月1日19時5分許，駕駛車牌號碼00－0000
      號自用小客車，行經新北市○○區○○街00號前時，為新北市
      政府警察局新店分局員警查獲原告有「酒後駕車」之違規
      行為，遂當場舉發並填製新北警交字第C00000000號舉發
      違反道路交通管理事件通知單，並經新北市政府交通事件
      裁決處以新北裁催字第48－C00000000號之違反道路交通管
      理事件裁決書，裁處原告吊扣駕駛執照24個月，並應參加
      道路交通安全講習。詎原告復於110年12月6日17時45分許
      ，騎乘系爭機車行經桃園市○○區○○街000號前時，為舉發
      機關員警認原告有「吐氣酒精濃度達（濃度0.53MG/L），
      於五年內酒精濃度超過規定標準第2次（酒後駕車）」之
      違規等情，此有舉發機關111年1月19日桃警分交字第1110
      002537號函文（見本院卷第35頁）、舉發員警職務報告書
      （見本院卷第36頁、第49頁）、系爭舉發通知單（見本院
      卷第38頁、第51頁）、密錄器畫面擷取照片（見本院卷第
      39至43頁）、酒精濃度測定單（見本院卷第52頁）、呼氣
      酒精測試器檢定合格證書（見本院卷第53頁）、本院110
      年度桃交簡字第3326號刑事簡易判決（見本院卷第55至56
      頁）、臺灣桃園地方檢察署（下稱桃園地檢署）檢察官11
      0年度速偵字第5273號簡易判決處刑書（見本院卷第57至5
      8頁）、臺灣台北地方法院109年度交簡字第365號刑事簡
      易判決（見本院卷第59至61頁）、109年6月30日新北裁催
      字第48－C00000000號之違反道路交通管理事件裁決書（見
      本院卷第67頁）、新北警交字第C00000000號之舉發違反
      道路交通管理事件通知單（見本院卷第71頁）、駕駛人基
      本資料（見本院卷第73頁）、交通違規案件陳述書（見本
      院卷第75至76頁）等資料各1份在卷可憑。
（二）本件被告認定原告有「汽機車駕駛人駕駛汽機車，於5年
      內酒精濃度超過規定標準第2次」之違規，並無違誤：
    ⒈按「汽機車駕駛人，駕駛汽機車經測試檢定有下列情形之
      一，機車駕駛人處新臺幣1萬5千元以上9萬元以下罰鍰，
      汽車駕駛人處新臺幣3萬元以上12萬元以下罰鍰，並均當
      場移置保管該汽機車及吊扣其駕駛執照1年至2年；附載未
      滿12歲兒童或因而肇事致人受傷者，並吊扣其駕駛執照2
      年至4年；致人重傷或死亡者，吊銷其駕駛執照，並不得
      再考領：一、酒精濃度超過規定標準」、「本條例中華民
      國108年3月26日修正條文施行之日起，汽機車駕駛人於5
      年內第2次違反第1項規定者，依其駕駛車輛分別依第1項
      所定罰鍰最高額處罰之，第3次以上者按前次違反本項所
      處罰鍰金額加罰新臺幣9萬元，並均應當場移置保管該汽
      機車、吊銷其駕駛執照及施以道路交通安全講習；如肇事
      致人重傷或死亡者，吊銷其駕駛執照，並不得再考領」，
      行為時處罰條例第35條第1項第1款、第3項定有明文。又
      「汽車駕駛人有下列情形之一者，不得駕車：二、飲用酒
      類或其他類似物後其吐氣所含酒精濃度達每公升0.15毫克
      或血液中酒精濃度達百分之0.03以上」，亦為道安規則第
      114條所明定。
    ⒉經查，本院依職權勘驗舉發員警密錄影像，其內容略以：
      「（一）檔案名稱：2021_1206_171546_227。⒈光碟播放
      時間共3分，本檔案之錄影畫面係2021年12月6日17時許所
      錄製，為舉發員警密錄器之影像畫面。⒉錄影畫面一開始
      可看見原告騎乘車牌號碼000－000號普通重型機車（下稱
      系爭機車）自青溪派出所前開始騎乘機車行駛於桃園區鎮
      撫街上。⒊錄影畫面時間17時16分53秒許，現場員警將原
      告攔停於桃園區園二街上，此時原告仍乘坐於系爭機車上
      ，且系爭機車仍處於發動之狀態，嗣現場員警對原告表示
      ：『你喝酒還騎車？Hello，你喝酒，你還騎車？』，原告
      回答：『不好意思、不好意思！我住這裡』，現場員警繼續
      表示：『你住這裡喔？我們來做個酒測，這不行啦！你這
      太危險了』，原告回答：『他叫我回來拿個手機…』，現場員
      警表示：『有叫你騎車來拿嗎？』，原告回答：『對嘛！』，
      現場員警繼續問：『有叫你騎車來拿嗎？沒啦！』，原告回
      答：『不好意思、不好意思！好嗎？我是住這邊的人，我
      心情很不好，手機被摸…』。⒋錄影畫面時間17時18分2秒許
      ，現場員警表示：『不是，他喝酒他不能騎車，我們叫他
      回來拿盒子，不是叫他騎車回來』，原告繼續表示：『不好
      意思、不好意思！好嗎？』，現場員警表示：『你這樣不行
      ，好不好？』，原告回答：『對不起』，現場員警繼續表示
      ：『你來我們這裡報案沒錯，我們依規定要受理，請你回
      來拿盒子，不是叫你騎車回來，我們還是要做個酒測』⒌錄
      影畫面時間17時18分32秒許，現場員警詢問：『你是什麼
      時候喝的？』，原告回答：『喝很久了』。（二）檔案名稱
      ：2021_1206_171846_228。⒈光碟播放時間共3分，本檔案
      之錄影畫面係2021年12月6日17時許所錄製，為舉發員警
      密錄器之影像畫面。⒉錄影畫面一開始，即聽見現場員警
      表示：『他渾身酒味』。⒊錄影畫面時間17時19分4秒許，現
      場員警表示：『兩件事，他來報案我們依規定受理，叫你
      回來拿盒子，不是叫你騎車回來。第二件，你騎車在路上
      很危險，而且你一路給我逆向，你在鎮撫街那邊給我逆向
      ，不要以為我沒有看到，所以我們依規定還是要做酒測』
      ，原告回答：『對不起，我曉得了啦！』。現場員警詢問原
      告：『什麼時候喝的？』，原告回答：『3、4點吧！』，現場
      員警再問原告：『什麼時候結束？』，原告回答：『5、6點
      吧！』，再問原告：『你要漱口嗎？』，原告回答：『不要』
      ，再問原告：『喝有沒有超過15分鐘？』，原告回答：『有
      啦！喝15分鐘有啦』。⒋錄影畫面時間17時20分2秒許，現
      場員警詢問原告：『再確認一次，要不要漱口？』，原告回
      答：『不要，大家都辛苦人，不要漱口』。⒌錄影畫面時間1
      7時20分42秒許，現場員警詢問原告：『你是不是知道你自
      己喝酒？不能騎車吧？怎麼了？』，原告並未回答現場員
      警，嗣現場員警有給原告飲水。（三）檔案名稱：2021_1
      206_172146_229。⒈光碟播放時間共3分，本檔案之錄影畫
      面係2021年12月6日17時許所錄製，為舉發員警密錄器之
      影像畫面。⒉錄影畫面時間17時21分50秒許，現場員警開
      始對原告進行酒測，嗣原告測得酒精濃度為0.53，此時現
      場員警即對原告表示：『你涉嫌公共危險…』，原告則持續
      向現場員警道歉。⒊錄影畫面時間17時23分28秒許，現場
      員警詢問原告：『我有給你提醒嗎？你剛才在騎車時，我
      有給你提醒嗎？』，原告回答：『你哪有提醒？』，現場員
      警表示：『有啦！我在派出所說你要…』，原告則轉頭向友
      人表示：『沒有提醒…』，嗣現場員警即表示：『他來派出所
      報案，離開時有提醒他要搭車離開，他咧！還騎車』。（
      四）檔案名稱：2021_1206_172446_230。⒈光碟播放時間
      共3分，本檔案之錄影畫面係2021年12月6日17時許所錄製
      ，為舉發員警密錄器之影像畫面。⒉本檔案之錄影畫面係
      等待將原告送至派出所，並請原告於舉發通知單簽名等畫
      面。⒊錄影畫面時間17時27分8秒許，原告有向現場員警表
      示：『我來報案，你沒有說不能騎車』，現場員警回答：『
      你剛剛有跟我們說，你有喝酒，我們有叫你不能停車，看
      是要搭車回去，或是走路回去都可以』，原告則回答：『沒
      有…』。（五）檔案名稱：2021_1206_172746_231。⒈光碟
      播放時間共3分，本檔案之錄影畫面係2021年12月6日17時
      許所錄製，為舉發員警密錄器之影像畫面。⒉錄影畫面一
      開始為現場員警與原告母親閒聊之畫面，嗣現場出現其他
      員警，並駕駛警車帶原告前往派出所。…」等情（見本院
      卷第87至90頁）。
    ⒊再參照舉發員警111年4月11日職務報告書內容表示略以：
      「職警員丁柏天現任職於桃園分局青溪派出所，於110年1
      2月6日16時至18時擔服備勤勤務，於上述時段呂嫌至所報
      案，稱渠所有之智慧型手機遭朋友借取後未歸還，因報案
      時間離案發時間未遠，遂職先行調閱週遭路口監視器，欲
      找尋嫌疑人在何處，然因呂嫌始終無法完整敘明案發過程
      ，說詞不停反覆，接者職即告知若呂嫌欲提出相關刑事告
      訴須提供智慧型手機之原廠IMEI碼，並請渠返家拿取智慧
      型手機之原廠包裝盒，接著呂嫌即離開所內欲返家拿取智
      慧型手機之原廠包裝盒；於呂嫌返家拿取至回型手機之原
      廠包裝盒過程，為騎乘096-MJJ普重機車返回住居所，且
      自派出所前出發時，因車身明顯搖晃，以及逆向行駛，遭
      同所警員張彭宥看見，並認為呂嫌形跡可疑，遂趨前欲盤
      查呂嫌，惟因當時交通尖峰時段，遂無法當場攔停，並在
      桃園區園二街134號前將呂嫌攔停，於盤查過程中，呂嫌
      渾身酒氣濃厚，遂張員通知所內運送酒測器，欲對呂嫌進
      行酒精濃度呼氣測試，吹測前依法確認飲酒結束時間已逾
      15分鐘以及給予呂嫌茶水洗漱口腔，於110年12月6日17時
      45分，依規定對呂嫌進行酒精濃度呼氣測試，測定值達0.
      53MG/L，已逾法定酒精濃度測定值0.25MG/L，顯不能安全
      駕駛動力交通工具，現場告知呂嫌所犯之罪名及可行使之
      權利後，依法帶返所偵辦製作筆錄，全案依公共危險罪移
      請偵辦…」等語（見本院卷第49頁）。
    ⒋是依上開舉發員警職務報告書及本院勘驗結果可知，原告
      係於110年12月6日17時許，因手機失竊前往青溪派出所報
      案，經派出所內員警要求原告提供手機原廠包裝盒後，於
      派出所出發時，因見原告騎乘系爭機車有車身搖晃及逆向
      行駛等情，舉發員警見狀即一路跟隨原告機車至其住家門
      口前，且於盤查之過程中，發現原告身上散發濃厚酒氣，
      遂依規定對原告進行酒精濃度呼氣測試，並測得酒精濃度
      為0.53MG/L，亦為原告於起訴狀內所坦承（見本院卷第5
      頁），且本件舉發過程已全程連續錄音錄影，並有舉發機
      關111年1月19日桃警分交字第1110002537號函文、密錄器
      畫面擷取照片、系爭舉發通知單、酒精測定單、呼氣酒精
      測試器檢定合格證書、本院110年度桃交簡字第3326號刑
      事簡易判決、桃園地檢署檢察官110年速偵字第5273號簡
      易判決處刑書等資料（見本院卷第35頁、第39至43頁、第
      51至58頁）。足認原告於110年12月6日17時45分許確有在
      飲酒後，騎乘系爭機車駛至其住家門口前（即桃園市○○區
      ○○街000號），遭青溪派出所員警攔停進行酒測，並測得
      酒精濃度0.53MG/L之客觀行為事實。
    ⒌原告雖主張：青溪派出所警員於要求原告回家拿取購買手
      機時之包裝盒時，原告相信當時所內員警均心知肚明原告
      有飲酒，卻跟隨原告行至派出所門口，明確看見原告騎上
      機車，但並未將原告攔下或是良心勸導，而是一路跟隨原
      告到家等語。惟按處罰條例第35條立法意旨，係因人飲酒
      後注意力、反應力均較常人為低，若駕車上路，對路上其
      他汽車或行人之生命、身體安全均存有危險性，故特立法
      嚴禁酒後駕車，以保障路上過往車輛及行人之法益，並課
      予汽車駕駛人有接受酒精濃度測試檢定之義務，便利測試
      檢定作業之及時順利實施，以取得客觀正確之判測結果，
      進而防免可能產生之交通事故，是汽車駕駛人遇有警員測
      試檢定，即應配合受檢，不得以任何理由拒絕或拖延，否
      則即屬違反首揭規定，應受裁罰。而授權警員實行酒精濃
      度測試檢定之規定，乃是基於警員執行交通稽查勤務之必
      要性所設，警員固然不能毫無理由對駕駛人實施酒測，然
      只要有事實足認駕駛人有酒後駕車之可能性，其發動門檻
      即已足備，而得對易生危害之交通工具駕駛人實施酒測。
      縱駕駛人未有明顯違規行為，但若駕駛人有明顯酒味，經
      客觀、合理判斷可能發生危害者，得攔檢實施交通稽查；
      實施交通稽查，經警察人員聞得駕駛人有明顯酒味者，應
      即依處罰條例第35條第1項實施酒精濃度測試檢定。況不
      論舉發員警是否知道原告有無飲酒？或有無於派出所內制
      止原告騎車回家拿取手機包裝盒？原告既係合法考領有駕
      駛執照之人，對於飲酒後不得駕車上路一事，應知悉甚明
      。是原告上開所述，顯係卸責之詞，不足採信。
    ⒍至原告表示：其並非行經桃園市○○區000號前，而是已經抵
      達桃園市○○區○○街000號之家門口，且已經停下車輛準備
      進門才被攔查，確實已經抵達家門口等語。惟依上開勘驗
      筆錄所示，於錄影畫面時間17時16分53秒許，現場員警將
      原告攔停於桃園區園二街上，此時原告仍乘坐於系爭機車
      上，且系爭機車仍處於發動之狀態，非如原告所述，其當
      下已準備進入住家門口才被攔查，況縱使原告於員警攔停
      時，其已將系爭機車暫停於住處附近，而未有騎乘之行為
      ，仍無礙其在員警攔停前已發動系爭機車並騎乘之事實，
      足認員警對於原告確有酒駕之合理懷疑，嗣員警將原告攔
      停後要求其進行酒測，於法並無不符。是原告上開所述，
      亦屬卸責之詞，並不足採。
　　⒎綜上所述，本件原告前於109年間2月1日有酒精濃度超過規
      定標準駕車之違規行為，復於110年12月6日又再次有酒精
      濃度超過規定標準駕駛車輛之違規行為，因其2次違規行
      為均發生於行為時處罰條例第35條第3項規定施行後，自
      應適用該規定處罰之。是原告於110年12月6日第二次酒駕
      之違規行為，然既已構成行為時處罰條例第35條3項所規
      定之處罰要件，則被告認定原告有「汽機車駕駛人駕駛汽
      機車，於5年內酒精濃度超過規定標準第2次」之違規，並
      無違誤。
（三）被告以原處分裁處原告吊銷駕駛執照，並應參加道路交通
      安全講習，應無違誤：
    ⒈按「汽機車駕駛人，駕駛汽機車經測試檢定有下列情形之
      一，機車駕駛人處新臺幣1萬5千元以上9萬元以下罰鍰，
      汽車駕駛人處新臺幣3萬元以上12萬元以下罰鍰，並均當
      場移置保管該汽機車及吊扣其駕駛執照1年至2年；附載未
      滿12歲兒童或因而肇事致人受傷者，並吊扣其駕駛執照2
      年至4年；致人重傷或死亡者，吊銷其駕駛執照，並不得
      再考領：一、酒精濃度超過規定標準」、「本條例中華民
      國108年3月26日修正條文施行之日起，汽機車駕駛人於5
      年內第2次違反第1項規定者，依其駕駛車輛分別依第1項
      所定罰鍰最高額處罰之，第3次以上者按前次違反本項所
      處罰鍰金額加罰新臺幣9萬元，並均應當場移置保管該汽
      機車、吊銷其駕駛執照及施以道路交通安全講習；如肇事
      致人重傷或死亡者，吊銷其駕駛執照，並不得再考領」、
      「汽車駕駛人，曾依第29條第4項、第30條第3項、第35條
      第3項前段、第4項前段、第37條第3項、第43條第2項、第
      3項、第61條第1項第3款、第4款後段、第62條第4項前段
      規定吊銷駕駛執照者，3年內不得考領駕駛執照」、「汽
      車駕駛人，因違反本條例及道路交通安全規則之規定，受
      吊銷駕駛執照處分時，吊銷其執有各級車類之駕駛執照」
      ，分別為行為時處罰條例第35條第1項第1款、第3項、第6
      7條第2項前段、第68條第1項所明定。
　　⒉復按「一行為同時觸犯刑事法律及違反行政法上義務規定
      者，依刑事法律處罰之。但其行為應處以其他種類行政罰
      或得沒入之物而未經法院宣告沒收者，亦得裁處之。」行
      政罰法第26條第1 項定有明文。究其立法目的，一行為同
      時觸犯刑事法律及違反行政法上義務規定時，由於刑罰與
      行政罰同屬對不法行為之制裁，而刑罰之懲罰作用較強，
      故依刑事法律處罰，即足資警惕時，實無一事二罰再處行
      政罰之必要，且刑事法律處罰，由法院依法定程序為之，
      較符合正當法律秩序，應優先適用，罰鍰以外之沒入或其
      他種類行政罰，因兼具維護公共秩序之作用，為達行政目
      的，行政機關仍得併予裁處。再者，所謂「其他種類行政
      罰」，係指違反行政法上之義務應受「裁罰性」之「不利
      處分」，依行政罰法第2條規定，即包括剝奪或消滅資格
      、權利之吊銷證照處分。如前所述，本件原告酒後駕車之
      違規行為，既經本院以110年度桃交簡字第3326號判決判
      處有期徒刑5月，如易科罰金，以1,000元折算一日確定在
      案(見本院卷第55至58頁)，則本件被告即可再依據行政罰
      法第26條第1項但書規定，另就罰鍰以外之行政罰，認原
      告違反行政法上義務之規定裁處之。
    ⒊次按裁罰基準及處理細則第1條規定：「本細則依道路交通
      管理處罰條例第92條第4項規定訂定之」、第2條第1項、
      第2項規定：「處理違反道路交通管理事件之程序及統一
      裁罰基準依本細則之規定辦理。前項統一裁罰基準，如附
      件違反道路交通管理事件統一裁罰基準表」，核上開處罰
      條例第92條第4項所授權交通部會同內政部訂定之裁罰基
      準及處理細則及其附件「違反道路交通管理事件統一裁罰
      基準表」（下稱裁罰基準表），就其立法目的及功能，乃
      為防止處罰機關枉縱或偏頗，用以維持裁罰之統一性與全
      國因違反道路交通管理事件受處罰民眾之公平，不因裁決
      人員不同，而生偏頗，寓有避免各監理機關於相同事件恣
      意為不同裁罰之功能，並非法所不許，於憲法上保障人民
      財產權之意旨並無牴觸（此並有司法院釋字第511號解釋
      意旨理由足資參照），是被告自得依此裁罰基準表而為裁
      罰。
    ⒋綜上所述，原告確有「汽機車駕駛人駕駛汽機車，於5年內
      酒精濃度超過規定標準第2次」之違規行為，已詳如前述
      ，且原告係於應到案期限內到案聽後裁決，是被告依處罰
      條例第24條第1項第2款、第35條第1項第1款、第3項、第6
      7條第2項前段、第68條第1項、裁罰基準及處理細則及裁
      罰基準表等規定，以「汽車駕駛人於5年內第2次違反第1
      項規定」，於期限內繳納或到案聽候裁決者，裁處原告吊
      銷駕駛執照，並應參加道路交通安全講習等處分，經核即
      屬於法有據，亦未違反比例原則，原處分並無違誤。故原
      告訴請撤銷原處分為無理由，應予駁回。
（四）本件判決基礎已臻明確，兩造其餘之攻擊防禦方法及訴訟
      資料經本院審酌後，核與判決結果不生影響，無一一論述
      之必要，附此敘明。
六、本件第一審裁判費為裁判費300元，應由原告負擔，爰確定
    第一審訴訟費用額如主文第二項所示。
七、據上論結，本件原告之訴無理由，依政訴訟法第237條之8  
    第1項、第98條第1項前段等規定，判決如主文。　
中　　華　　民　　國　　111 　年　　10　　月　　31　　日
　　　　　　　　　行政訴訟庭　法　官　黃漢權
上為正本係照原本作成。
如不服本判決，應於判決送達後20日內，向本院提出上訴狀並表
明上訴理由（原判決所違背之法令及其具體內容或依訴訟資料可
認為原判決有違背法令之具體事實），其未載明上訴理由者，應
於提出上訴後20日內向本院補提理由書（上訴狀及上訴理由書均
須按他造人數附繕本，如未按期補提上訴理由書，則逕予駁回上
訴），並應繳納上訴裁判費新臺幣750元。
中　　華　　民　　國　　111 　年　　11　　月　　1 　　日
　　　　　　　　　　　　　　　書記官　蕭竣升